【裁判字號】    98,訴,1038
【裁判日期】    990409
【裁判案由】    毒品危害防制條例
【裁判全文】
臺灣高雄地方法院刑事判決              98年度訴字第1038號
公  訴  人  臺灣高雄地方法院檢察署檢察官
被      告  甲○○
選任辯護人  許芳瑞律師
上列被告因違反毒品危害防制條例案件，經檢察官提起公訴（97
年度偵字第18927 號），本院判決如下：
    主  文
甲○○製造第二級毒品，累犯，處有期徒刑拾年。扣案如附表編
號一所示之物（不含包裝袋）、編號十五至十九所示之含有甲基
安非他命成分溶液（不含容器），及附表編號四、六、十、二十
二至二十五所示物品上殘留之甲基安非他命成分，均沒收銷燬之
；扣案如附表編號一之包裝袋壹個、編號二至二十五所示之物，
均沒收。
    事  實
一、甲○○前於民國91年間因違反毒品危害防制條例案件，經本
    院以91年度訴字第3448號判決有期徒刑1 年2 月確定；復於
    同年間因施用毒品案件，經本院以91年度訴字第1490號判決
    分別判處有期徒刑10月、6 月，應執行有期徒刑1 年2 月確
    定；上開數罪經本院以93年度聲字第176 號裁定應執行有期
    徒刑2 年2 月，於94年5 月12日因縮短刑期假釋出監，並付
    保護管束，於95年1 月8 日因假釋期滿未經撤銷，視為已執
    行完畢。
二、甲○○明知甲基安非他命為毒品危害防制條例所列管之第二
    級毒品，非經許可，不得非法製造，竟基於製造第二級毒品
    甲基安非他命之犯意，於97年6 月中旬之某日起，以位於高
    雄縣鳳山市○○街31之4 號5 樓之租屋處，作為製造甲基安
    非他命之場所，其先購入附表編號2 至11、21至25之物品及
    盛裝編號12至20等液體之容器，作為製造甲基安非他命之器
    具，再自樂得克感冒藥提煉出製造甲基安非他命之先驅原料
    即第四級毒品假麻黃，將紅磷、碘及清水加入假麻黃後
    持續加熱，再將液態半成品倒出，加入二甲苯、氫氧化鈉及
    蘇打粉靜置相當期間，待最上層浮現黃色液體及下層沉澱類
    似纖維化固體後，汲取上層黃色液體，加入蘇打水後予以沉
    澱1 次，再汲取上層黃色液體加入清水、鹽酸加熱煮沸至上
    層浮現深黃色油脂，冷卻放入冰箱冷藏加速結晶，俟底部析
    出結晶，則予曬乾以取得甲基安非他命結晶（即「紅磷法」
    之方式製程），而製成甲基安非他命結晶（毛重8.76公克）
    。嗣於97年7 月2 日晚上8 時40分許，警方根據檢舉得知上
    情及甲○○另涉毒品案件待執行而遭通緝，前往上址租屋處
    查獲甲○○，並當場扣得如附表所示物品，始悉上情。
三、案經屏東縣政府警察局移送臺灣高雄地方法院檢察署檢察官
    偵查起訴。
    理  由
壹、證據能力部分
一、被告於警詢之自白
    被告辯稱：其係遭警員以槍抵住頭部，始自白製造甲基安非
    他命，故其警詢筆錄之自白是出於非任意性云云。按被告之
    自白，非出於強暴、脅迫、利誘、詐欺、疲勞訊問、違法羈
    押或其他不當方法，且與事實相符者，得為證據，刑事訴訟
    法第156 條第1 項定有明文。亦即被告之自白係出於自由意
    思，且與事實相符者，即有證據能力，若係非法取供者，因
    其陳述非出於任意性，其所為之自白即無證據能力（最高法
    院28年度上字第2530號判例意旨參照）。經查：被告於本院
    準備程序時先辯稱：其在警局時表示其並無製造毒品，警察
    便拿槍指著其頭部云云（本院卷一第37頁至第38頁），嗣於
    本院審理時則改稱：係在查獲現場遭警察以槍指著頭部云云
    （本院卷二第75頁），則被告前開供詞反覆，前後矛盾，是
    否真實，已非無疑。又經本院勘驗被告97年7 月3 日警詢錄
    影光碟，被告警詢過程係採一問一答方式，員警詢問及被告
    回答問題語調均屬平和，被告大致可針對問題回答，並無出
    現警察以槍指著被告頭部之畫面，有本院勘驗錄影光碟報告
    在卷可憑（見本院卷一第48頁至51頁），可知警詢過程中並
    無如被告所述警察以槍指著其頭部之情事。且證人即警員邱
    鼎洲於本院審理時證稱：查獲當天其同事進入被告屋內欲控
    制現場時，曾持槍警戒，其等控制現場後，才詢問被告房間
    內物品為何，並無人以槍指著被告之頭部要被告承認扣案物
    為黑水等語綦詳（本院卷二第55頁至第57頁）。再者，被告
    於查獲當日檢察官訊問及本院聲押庭訊問時均未曾表示警察
    曾以槍指著其頭部要其自白等情，且於本院聲押庭訊問時並
    再次坦承其製造甲基安非他命之情事，有偵訊筆錄及本院訊
    問筆錄附卷可參（偵卷第11頁至第12頁；本院聲羈卷第10頁
    至第11頁），足認被告前開辯稱不足採信。此外，復查無上
    開警詢之自白係出於強暴、脅迫、利誘、詐欺、疲勞訊問或
    其他不正之方法，應認該自白係出於任意性，被告前開抗辯
    ，洵無所據，委不可採，而該自白經查與事實相符，如後所
    述，揆諸上揭法條意旨說明，自得為證據。
二、同案被告黃清嘉、許仁瑋、黃楓涵、鄭悰鍏、韓雅如之警詢
    筆錄：
    查同案被告黃清嘉、許仁瑋、黃楓涵、鄭悰鍏、韓雅如於警
    詢時之陳述，係被告以外之人於審判外之言詞陳述，依刑事
    訴訟法第159 條第1 項規定，原則上並無證據能力，亦查無
    刑事訴訟法第159 條之3 所定各款情形；而辯護人復於本院
    準備程序時，否認上開證據方法之證據能力。是依上開說明
    ，應認同案被告黃清嘉、許仁瑋、黃楓涵、鄭悰鍏、韓雅如
    於警詢時之陳述，並無證據能力。
三、至於辯護人主張無證據能力之內政部警政署97年9 月17日警
    署刑偵字第0970109606號函，未為本判決所採，爰不論述其
    證據能力，附此敘明。
四、本判決所引用之其餘證據資料（詳後引證據），其中傳聞證
    據部分，縱無刑事訴訟法第159 條之1 至第159 條之4 或其
    他規定之傳聞證據例外情形，亦因被告、辯護人及檢察官或
    同意可作為證據使用，或未聲明異議，依刑事訴訟法第159
    條之5 第1 項、第2 項之規定，本院審酌各該傳聞證據並非
    違法取得，與待證事項具關聯性，證明力亦非明顯過低等情
    ，認以之作為證據係屬適當，具有證據能力。
貳、實體部分：
    訊據被告否認有何製造第二級毒品甲基安非他命犯行。辯稱
    ：其係去除所購入品質不良甲基安非他命之異味，並非製造
    甲基安非他命云云。經查：
一、目前國內甲基安非他命類毒品多採（假）麻黃等毒品先驅
    原料藥作為反應起始物，反應過程如採紅磷/ 碘化法方式合
    成甲基安非他命，必須有紅磷、碘及加熱迴流裝置；純化結
    晶步驟需有鹽酸等試劑，純化器具常使用者有抽濾瓶、漏斗
    、抽氣幫浦、冷凍結晶裝置（如：冰箱）及脫水烘乾裝置（
    可能為脫水機、吹風機、電風扇、電燈泡等）方能完成純化
    步驟；實務上常見（假）麻黃等毒品先驅原料藥來源多為
    直接購得，抑或萃取自感冒藥錠，有內政部警政署刑事警察
    局99年1 月5 日刑鑑字第0980177402號函附卷可參（本院卷
    一第40頁）。又屏東縣政府警察局刑警大隊於97年7 月2 日
    晚上8 時40分許，前往被告前開租屋處查緝被告，並扣得如
    附表所示之物之事實，有屏東縣警察局刑警大隊搜索及扣押
    筆錄、扣押物品目錄表、現場照片（見警卷第27頁至第63
    頁），及扣案物品可證。另扣案如附表編號1 所示之物，檢
    出甲基安非他命成分；附表編號4 之蒸餾瓶內有微量之白色
    殘渣，檢出甲基安非他命；附表編號6 之分液漏斗，檢出甲
    基安他命；附表編號7 之黑色顆粒，檢出碘成分；附表編號
    9 之暗紅色粉末，檢出磷成分；附表編號10之攪拌器，檢出
    甲基安非他命成分；附表編號11之平底鍋鍋底有微量白色殘
    渣，檢出假麻黃成分；附表編號14之透明液體，檢出甲苯
    成分；附表編號15之黃色液體，檢出微量甲基安非他命成分
    ；附表編號16之淡黃色液體混合白色沈澱物，檢出微量甲基
    安非他命成分；附表編號17、18之透明液體，檢出微量甲基
    安非他命成分；附表編號19之黃色液體混合白色沈澱物，檢
    出微量甲基安非他命成分；附表編號21之勺子，檢出假麻黃
    成分；附表編號22之不鏽鋼盤，檢出甲基安非他命成分；
    附表編號23之塑膠漏斗，檢出甲基安非他命成分；附表編號
    24之玻璃燒杯，檢出甲基安非他命及假麻黃成分；附表編
    號25之濾網，檢出甲基安非他命成分之事實，有內政部刑事
    警察局97年8 月12日刑鑑字第0970105835號鑑定書在卷可參
    （見偵卷第75頁）。是此部分之事實，應堪認定。
二、被告雖以上開情詞置辯，惟查：被告於警詢、偵訊及本院羈
    押訊問時業已坦承製造甲基安非他命犯行，並供稱：其確實
    有製造及研究甲基安非他命等語（警卷第3 頁至第13頁；偵
    卷第11頁；本院聲羈卷第10頁）。嗣被告翻異前供，於本院
    審理時改稱：其係向他人買入品質不良之甲基安非他命後，
    為除去甲基安非他命之異味，照網路傳說之方法除味，並無
    製造甲基安非他命云云（本院卷一第37頁至第38頁）。則被
    告前開供詞反覆，前後矛盾，是否真實，已非無疑。又被告
    前開辯稱去除異味之方式，經本院函詢內政部警政署刑事警
    察局結果認：「如甲基安非他命僅加入甲醇、丙酮、二甲苯
    攪拌後加熱蒸乾，學理上無法產生化學變化或消除臭味」等
    情，有該局98年6 月17日刑鑑字第0980079054號函可稽（本
    院卷一第32頁），又證人即刑事警察局鑑識科化學組警務正
    乙○○於本院審理時證稱：以紅磷法製造甲基安非他命之配
    方很多種，最常見之配方為碘及紅磷，而被告之查扣物亦驗
    出有紅磷及碘，查扣之平底鍋驗出含有假麻黃成分，表示
    被告已製造出甲基安非他命之先驅原料假麻黃，假麻黃
    係製造甲基安非他命過程始會出現，若將已製作完成之甲基
    安非他命加熱溶解，是不可能還原成假麻黃，若照被告所
    述其係將甲基安非他命去除異味，則不會在扣案之平底鍋驗
    出假麻黃成分等語明確（本院卷二第59頁至第62頁），可
    知被告所稱之方式並無法除去甲基安非他命之異味。而扣案
    如附表編號4 、6 、7 、9 至11、14至19、21至25所示之物
    ，符合一般以「紅磷法」製造甲基安非他命反應所需之各項
    主要設備與化工原料，且其中分別含有甲基安非他命成分、
    假麻黃成分、紅磷成分或甲苯成分，業如前述。另本件尚
    於現場扣得樂得克錠空瓶3 瓶，有扣案物品清單附卷足憑（
    警卷第33頁至第34頁），且經本院勘驗該藥瓶記載確為樂得
    克錠，每錠含有Pseudoephedrine （假麻黃）60mg無誤（
    見本院卷二第49頁勘驗筆錄），若被告並無製造甲基安非他
    命，則何需準備樂得克錠、紅磷、碘及甲苯等原料；再者，
    被告若未製造甲基安非他命，則豈會在前開器具驗出假麻黃
    成分，足認被告係以紅磷法之方式製造如附表編號1 所示
    之甲基安非他命，故被告所辯顯係卸責之詞，不足採信。本
    件事證明確，被告犯行堪以認定，應依法論科。
三、新舊法比較：
（一）被告行為後，毒品危害防制條例第4 條已於98年5 月20日
      修正公布，針對當次公布之修正條文，未另訂施行日期，
      而法規之制定與修正，如有特定生效日之必要者，依中央
      法規標準法第14條或第20條第2 項準用第14條之規定，應
      分別特定其施行日期。法規制定或前次修正基於特殊原因
      所特定之施行日期，並不適用於日後修正或再次修正之條
      文；至原毒品危害條例條例第36條所規定：「本條例自公
      布後6 個月施行」，核其所稱「本條例」係指係92年7 月
      9 日修正公布之該條例，並非指98年5 月20日公布之部分
      修正條文。是98年5 月20日公布之毒品危害防制條例修正
      條文之生效日期，應依中央法規標準法第13條之規定，自
      公布日起至第3 日即98年5 月22日發生效力（司法院98年
      6 月29日院台廳刑一字第0980014643號函亦同此見解）。
      據此，本案應依刑法第2 條第1 項「按行為後法律有變更
      者，適用行為時之法律，但行為後之法律有利於行為人者
      ，適用最有利於行為人之法律」之規定，依「從舊從輕」
      原則而為比較。
（二）查被告本件所為犯行時之毒品危害防制條例第4 條第2 項
      係規定：「製造、運輸、販賣第二級毒品者，處無期徒刑
      或7 年以上有期徒刑，得併科新臺幣7 百萬元以下罰金。
      」，修正後則規定：「製造、運輸、販賣第二級毒品者，
      處無期徒刑或七年以上有期徒刑，得併科新臺幣1 千萬元
      以下罰金。」，是修正後之規定，就得併科之罰金顯已提
      高，應以被告行為時之規定較為有利。是以，本件就修正
      前後毒品危害防制條例第4 條第2 項之比較結果，自以修
      正前之規定對被告較為有利，故應整體適用行為時即98年
      5 月20日修正公布前毒品危害防制條例之規定論斷。製造
      、運輸、販賣第二級毒品者。
四、論罪科刑：
    核被告所為，係犯修正前毒品危害防制條例第4 條第2 項製
    造第二級毒品罪。其於製造第二級毒品甲基安非他命後，復
    進而持有，其持有之低度行為應為製造之高度行為所吸收，
    不另論以持有之罪。查被告犯有事實欄所載之前科紀錄，有
    臺灣高等法院被告前案紀錄表可按，其於有期徒刑之執行完
    畢後5 年內，故意再犯本件有期徒刑以上之罪，為累犯，應
    依刑法第47條第1 項之規定，加重其刑，然因刑法第64條第
    1 項及同法第65條第1 項之規定，無期徒刑均不得加重，是
    就被告所為製造第二級毒品罪，依法僅就有期徒刑及罰金刑
    部分加重其刑。爰審酌被告正值壯年，不思從事正當工作安
    分守己，僅圖謀製成毒品後之獲利，即率然從事製造甲基安
    非他命之犯行，倘所製造之甲基安非他命流入市面，將嚴重
    戕害國人身心健康及社會治安，對於社會危害至鉅，且犯後
    矢口否認犯行，態度非佳等一切情狀，量處如主文所示之刑
    ，以資儆懲。
五、沒收及沒收銷燬部分：
（一）扣案如附表編號1 所示之甲基安非他命1 包；扣案如附表
      編號15至19所示之含有甲基安非他命成分溶液（不含容器
      ），及附表編號4 、6 、10、22至25所示物品上殘留之甲
      基安非他命成分（其中殘有甲基安非他命之器具部分，甲
      基安非他命並非無法析離，不能視同毒品），均應依毒品
      危害防制條例第18條第1 項前段沒收銷燬，至鑑驗耗損之
      甲基安非他命既已滅失，自無庸宣告沒收銷燬。
（二）扣案之包裝附表編號1 甲基安非他命之夾鏈袋1 個，用於
      包裹毒品，防其裸露、潮濕，便於攜帶運輸，為被告所有
      ，供製造第二級毒品所用之物；扣案如附表編號2 至25之
      器具、原料，均係被告所有，且其中部分器具殘有甲基安
      非他命或假麻黃成分，堪認係被告製造甲基安非他命所
      用之物，均依毒品危害防制條例第19條第1 項規定，宣告
      沒收（其中殘有甲基安非他命之器具部分，甲基安非他命
      並非無法析離，不能視同毒品）。又前開物品均已扣案，
      即無全部或一部不能沒收之情形，自無庸再依毒品危害防
      制條例第19條第1 項後段諭知追徵其價額或以其財產抵償
      之必要（最高法院95年度臺上字第5106號刑事判決意旨參
      照）。
（三）扣案白色晶體2 包，雖經送驗確為甲基安非他命，有前開
      內政部警政署刑事警察局鑑定書附卷可參（本院卷二第38
      頁），惟該2 包甲基安非他命均係被告向他人購入，欲供
      己施用等情，業據被告供陳在卷，難認係本案製造之毒品
      ，故均不予宣告沒收銷燬。扣案之針筒雖經驗出殘有甲基
      安非他命，惟被告供稱該針筒係其施用甲基安非他命所用
      之工具，尚難認係直接供犯本案製造毒品之工具，爰不予
      宣告沒收。其餘扣案物雖均為被告所有，然尚難認該等物
      品係直接供犯本案製造毒品之工具，爰均不予宣告沒收。
據上論斷，應依刑事訴訟法第299 條第1 項前段，修正前毒品危
害防制條例第4 條第2 項、第18條第1 項前段、第19條第1 項，
刑法第11條、第47條第1 項，判決如主文。
本案經檢察官丙○○到庭執行職務。
中    華    民    國    99    年    4     月    9    日
                  刑事第九庭    審判長法  官  鄭詠仁
                                      法  官  謝枚霏
                                      法  官  王碧瑩
以上正本係照原本作成。
如不服本判決應於收受判決後10日內向本院提出上訴書狀，並應
敘述具體理由。其未敘述上訴理由者，應於上訴期間屆滿後20日
內向本院補提理由書(均須按他造當事人之人數附繕本)「切勿逕
送上級法院」。
中    華    民    國    99    年    4     月    9     日
                                      書記官  吳智媚
附錄所犯法條
毒品危害防制條例第4條
製造、運輸、販賣第一級毒品者，處死刑或無期徒刑；處無期徒
刑者，得併科新臺幣1 千萬元以下罰金。
製造、運輸、販賣第二級毒品者，處無期徒刑或7 年以上有期徒
刑，得併科新臺幣7 百萬元以下罰金。
製造、運輸、販賣第三級毒品者，處5 年以上有期徒刑，得併科
新臺幣5 百萬元以下罰金。
製造、運輸、販賣第四級毒品者，處3 年以上10年以下有期徒刑
，得併科新臺幣3 百萬元以下罰金。
製造、運輸、販賣專供製造或施用毒品之器具者，處1 年以上7
年以下有期徒刑，得併科新臺幣1 百萬元以下罰金。
前五項之未遂犯罰之。
附表
┌──┬─────────────┬─────┬─────────────────────────────┐
│編號│物品標示名稱              │數量及單位│鑑定結果欄                                                │
├──┼─────────────┼─────┼─────────────────────────────┤
│ 1  │甲基安非他命（含包裝袋）  │1 包，    │(1)驗前毛重8.76公克，包裝塑膠袋重1.02公克。                │
│    │                          │8.76公克  │(2)取0.35公克鑑定用罄，餘7.39公克。                        │
│    │                          │          │(3)檢出甲基安非他命成分。                                  │
├──┼─────────────┼─────┼─────────────────────────────┤
│ 2  │蒸餾瓶                    │1 個      │(1)其內有微量白色殘渣，以甲醇溶劑洗滌，取其洗滌液鑑定。    │
│    │                          │          │(2)未檢出假麻黃（毒品先驅原料）及甲基安非他命等成分。    │
├──┼─────────────┼─────┼─────────────────────────────┤
│ 3  │蒸餾瓶                    │1 個      │(1)其內有微量白色殘渣，以甲醇溶劑洗滌，取其洗滌液鑑定。    │
│    │                          │          │(2)未檢出假麻黃（毒品先驅原料）及甲基安非他命等成分。    │
├──┼─────────────┼─────┼─────────────────────────────┤
│ 4  │蒸餾瓶                    │1 個      │(1)其內有微量白色殘渣，以甲醇溶劑洗滌，取其洗滌液鑑定。    │
│    │                          │          │(2)檢出微量甲基安非他命等成分。                            │
├──┼─────────────┼─────┼─────────────────────────────┤
│ 5  │蒸餾瓶                    │1 個      │(1)其內有微量白色殘渣，以甲醇溶劑洗滌，取其洗滌液鑑定。    │
│    │                          │          │(2)未檢出假麻黃（毒品先驅原料）及甲基安非他命等成分。    │
├──┼─────────────┼─────┼─────────────────────────────┤
│ 6  │分液漏斗                  │1 個      │(1)以甲醇溶劑洗滌內壁，取其洗滌液鑑定。                    │
│    │                          │          │(2)檢出甲基安非他命等成分。                                │
├──┼─────────────┼─────┼─────────────────────────────┤
│ 7  │黑色顆粒                  │1 瓶      │(1)驗前毛重26.99公克，包裝玻璃瓶重14.72公克。              │
│    │                          │          │(2)取12.27公克鑑定用罄。                                   │
│    │                          │          │(3)檢出I2(碘)成分。                                        │
├──┼─────────────┼─────┼─────────────────────────────┤
│ 8  │黑色粉末                  │1 瓶      │(1)驗前毛重15.68公克，包裝玻璃瓶重14.72公克。              │
│    │                          │          │(2)取0.96公克鑑定用罄。                                    │
│    │                          │          │(3)檢出C（碳）成分。                                       │
├──┼─────────────┼─────┼─────────────────────────────┤
│ 9  │暗紅色粉末                │1 瓶      │(1)驗前毛重261.25公克，包裝塑膠瓶重99.79公克。             │
│    │                          │          │(2)取0.15公克鑑定用罄，餘161.31公克。                      │
│    │                          │          │(3)檢出P（磷）成分。                                       │
├──┼─────────────┼─────┼─────────────────────────────┤
│ 10 │攪拌器                    │1 支      │(1)以甲醇溶劑洗滌，取其洗滌液鑑定。                        │
│    │                          │          │(2)檢出甲基安非他命等成分。                                │
├──┼─────────────┼─────┼─────────────────────────────┤
│ 11 │平底鍋                    │1 個      │(1)鍋底有微量白色殘渣，以甲醇溶劑洗滌內壁，取其洗滌液鑑定。│
│    │                          │          │(2)檢出假麻黃（毒品先驅原料）成分。                      │
│    │                          │          │(3)未檢出甲基安非他命成分。                                │
├──┼─────────────┼─────┼─────────────────────────────┤
│ 12 │透明液體                  │1 瓶      │(1)驗前毛重21.35公克，包裝玻璃瓶重14.72公克。              │
│    │                          │          │(2)取6.63公克鑑定用罄，檢出丙酮成分。                      │
│    │                          │          │(3)未檢出假麻黃（毒品先驅原料）及甲基安非他命等成分。    │
├──┼─────────────┼─────┼─────────────────────────────┤
│ 13 │透明液體                  │1 瓶      │(1)驗前毛重17.87公克，包裝玻璃瓶重14.72公克。              │
│    │                          │          │(2)取3.15公克鑑定用罄，檢出甲醇成分。                      │
│    │                          │          │(3)未檢出假麻黃（毒品先驅原料）及甲基安非他命等成分。    │
├──┼─────────────┼─────┼─────────────────────────────┤
│ 14 │透明液體                  │1 瓶      │(1)驗前毛重18.12公克，包裝玻璃瓶重14.72公克。              │
│    │                          │          │(2)取3.40公克鑑定用罄，檢出甲苯成分。                      │
│    │                          │          │(3)未檢出假麻黃（毒品先驅原料）及甲基安非他命等成分。    │
├──┼─────────────┼─────┼─────────────────────────────┤
│ 15 │黃色液體                  │1 桶      │(1)驗前毛重8518.00公克，包裝塑膠桶重1974.46公克。          │
│    │                          │          │(2)取11.34公克鑑定用罄，餘6532.20公克。                    │
│    │                          │          │(3)檢出微量甲基安非他命成分。                              │
├──┼─────────────┼─────┼─────────────────────────────┤
│ 16 │淡黃色液體混合白色沈澱物  │1 瓶      │(1)驗前毛重9633.00公克，包裝玻璃瓶重7760.00公克。          │
│    │                          │          │(2)取8.11公克鑑定用罄，餘1864.89公克。                     │
│    │                          │          │(3)檢出微量甲基安非他命成分。                              │
├──┼─────────────┼─────┼─────────────────────────────┤
│ 17 │透明液體                  │1 桶      │(1)驗前毛重24950.00公克，包裝塑膠桶重1974.46公克。         │
│    │                          │          │(2)取14.51公克鑑定用罄，餘22961.03公克。                   │
│    │                          │          │(3)檢出微量甲基安非他命成分。                              │
├──┼─────────────┼─────┼─────────────────────────────┤
│ 18 │透明液體                  │1 桶      │(1)驗前毛重22745.00公克，包裝塑膠桶重1974.46公克。         │
│    │                          │          │(2)取16.95公克鑑定用罄，餘20753.59公克。                   │
│    │                          │          │(3)檢出微量甲基安非他命成分。                              │
├──┼─────────────┼─────┼─────────────────────────────┤
│ 19 │黃色液體混合白色沈澱物    │1 桶      │(1)驗前毛重2074.59公克，包裝塑膠桶重1974.46公克。          │
│    │                          │          │(2)取9.25公克鑑定用罄，餘90.88公克。                       │
│    │                          │          │(3)檢出微量甲基安非他命成分。                              │
├──┼─────────────┼─────┼─────────────────────────────┤
│ 20 │透明液體                  │1 瓶      │(1)驗前毛重21.81公克，包裝玻璃瓶重14.72公克。              │
│    │                          │          │(2)取7.09公克鑑定用罄。                                    │
│    │                          │          │(3)未檢出假麻黃（毒品先驅原料）及甲基安非他命等成分。    │
├──┼─────────────┼─────┼─────────────────────────────┤
│ 21 │勺子                      │5 支      │(1)因混裝於同一袋中，均以甲醇溶劑洗滌，取其洗滌液合併鑑定。│
│    │                          │          │(2)檢出假麻黃（毒品先驅原料）。                          │
│    │                          │          │(3)未檢出甲基安非他命成分。                                │
├──┼─────────────┼─────┼─────────────────────────────┤
│ 22 │不銹鋼盤                  │2 個      │(1)因混裝於同一袋中，均以甲醇溶劑洗滌，取其洗滌液合併鑑定。│
│    │                          │          │(2)檢出甲基安非他命成分。                                  │
├──┼─────────────┼─────┼─────────────────────────────┤
│ 23 │塑膠漏斗                  │2 個      │(1)因混裝於同一袋中，均以甲醇溶劑洗滌，取其洗滌液合併鑑定。│
│    │                          │          │(2)檢出甲基安非他命成分。                                  │
├──┼─────────────┼─────┼─────────────────────────────┤
│ 24 │玻璃燒杯                  │2 個      │(1)因混裝於同一袋中，均以甲醇溶劑洗滌，取其洗滌液合併鑑定。│
│    │                          │          │(2)檢出甲基安非他命及假麻黃（毒品先驅原料）成分。        │
├──┼─────────────┼─────┼─────────────────────────────┤
│ 25 │濾網                      │2 個      │(1)因混裝於同一袋中，均以甲醇溶劑洗滌，取其洗滌液合併鑑定。│
│    │                          │          │(2)檢出甲基安非他命成分。                                  │
└──┴─────────────┴─────┴─────────────────────────────┘

司法院資訊處製作；財團法人民間司法改革基金會備份。
